# 关于无形资产的确认

提问人：小蛋烘糕 时间：2021-05-16 19:30:44
一公司聘请第三方为自己开发一个网站。这个开发费用能计入无形资产吗？多少年摊销呢

回答人：chenyiwei
可参照IFRS体系下的《SIC32：无形资产——网站成本》处理。外包开发APP、小程序等的支出同理。